【裁判字號】    97,交聲,84
【裁判日期】    970611
【裁判案由】    違反道路交通管理處罰條例聲明異議
【裁判全文】
臺灣花蓮地方法院交通事件裁定         97年度交聲字第84號
原處分機關  交通部公路總局臺北區監理所花蓮監理站
異  議  人
即受處分人  甲○○
                    之1
上列異議人因違反道路交通管理處罰條例案件，對於交通部公路
總局臺北區監理所花蓮監理站於民國97年3月6日所為之處分（原
處分案號：花監違字第裁44－P00000000 號），聲明異議，本院
裁定如下：
    主  文
異議駁回。
    理  由
一、原處分意旨略以：異議人即受處分人甲○○於民國97年2月1
    3日23時27分許，駕駛車號5102-FH號自小客車，在花蓮縣吉
    安鄉○○○街七腳川溪口處，經花蓮縣警察局吉安分局吉安
    派出所員警攔停舉發拒絕接受酒精濃度測試之檢定，違規屬
    實，而依道路交通管理處罰條例第35條第4 項規定裁處罰鍰
    新臺幣（下同）6萬元，並依同條例第67條第2項規定吊銷駕
    駛執照並禁考3年。
二、異議意旨略以：異議人於97年2 月13日遭員警取締前並未飲
    酒，且經員警攔停後亦配合酒精濃度測試，而員警連續測試
    3 次均無過量顯示，員警理應以其他規定辦理，豈知員警竟
    謂異議人拒絕酒測，裁處罰鍰並扣車，影響異議人權益甚鉅
    ，爰依法聲明異議。
三、按汽車駕駛人拒絕接受酒精濃度測試之檢定者，處6 萬元罰
    鍰，並當場移置保管該汽車及吊銷該駕駛執照，3 年內不得
    考領駕駛執照，道路交通管理處罰條例第35條第4 項、第67
    條第2項分別定有明文。
四、經查：證人即本件執勤員警乙○○到庭具結證稱：伊於97年
    2 月13日與所長黃榕仙一起值勤22至24時之巡邏勤務，由黃
    榕仙駕駛警車，伊坐於副駕駛座。當晚渠等行經花蓮縣吉祥
    七街宜昌橋由北向南行駛時，伊看見異議人從旁邊小巷轉出
    來，沒打方向燈，也沒剎車，在該路口渠等還停車讓異議人
    先通過，異議人駛上宜昌橋後，橋上路口是紅燈，異議人紅
    燈右轉，伊乃認為異議人駕駛行為異常，渠等便自異議人車
    輛後方鳴喇叭、打閃光燈、遠光燈示意停車，惟異議人無停
    車反應，故渠等乃超車至異議人車輛前方，異議人此時竟想
    倒車離開，伊見狀便下車逕拉開異議人車門，並將其攔下後
    告稱勿再繼續行駛。伊開異議人車門時聞到車上有很濃酒味
    ，異議人說話時，伊亦聞到其口中之酒味，伊問異議人駕車
    前有無飲酒，請其配合做酒測，然異議人在現場藉故打電話
    不配合施測，渠等便通報分局帶異議人至派出所。異議人到
    派出所後仍藉故拖延拒絕施以酒測，渠等乃依規定告知異議
    人3次施以酒測之時間。第1次渠等請異議人配合施測，異議
    人拒不下車，亦不施測。第2 次渠等請異議人進所內施測，
    異議人將吹管含在口裡，但不吹氣，所以無法測出結果，因
    為異議人如果有吹氣，會有顯示測試值，即使未飲酒，測試
    值也會顯示出0.00MG/L，然如果不吹氣，酒測器會沒有反應
    也不會列印出來，所以此次仍無法驗出。渠等又告知異議人
    第3 次施測時間，異議人仍含著吹管但不吹氣，渠等只好按
    拒測扭，列印拒測單（其上無呈現測試值）。渠等從攔停異
    議人至異議人第3 次施測前後經過至少30分鐘以上，過程中
    伊發現異議人兩眼無神、話多，且在施測過程有聞到異議人
    身上有酒味，確實有飲酒情形。又異議人至派出所後之施測
    情形，伊有攝影存證，惟異議人第3 次拒測情形，恰因攝影
    機沒電故未拍攝等語明確，核與本院勘驗現場光碟之結果：
    異議人至吉安派出所後，確有藉故拖延並拒絕接受酒精濃度
    測試檢定之情形相符，此外，復有異議人拒測單1 紙在卷可
    佐，足認異議人確有拒絕接受酒精濃度測試檢定之違規事實
    明確。異議人辯稱：伊連續測試3 次均無過量顯示，顯係飾
    卸之詞，不足採信。
五、綜上所述，本件事證明確，異議人確有「拒絕接受酒精濃度
    測試檢定」之違規行為無誤，原處分機關依首揭規定所為之
    處分，核無違誤，本件異議無理由，應予駁回。
據上論斷，應依道路交通案件處理辦法第19條，裁定如主文。
中    華    民    國    97    年    6     月    11    日
                  交通法庭   法  官  吳韻馨
上列正本證明與原本無異。
如對本裁定不服，應於送達後5日內，向本院提出抗告狀（應抄
附繕本）。
中    華    民    國    97    年    6     月    12    日
                             書記官


司法院資訊處製作；財團法人民間司法改革基金會備份。
